【裁判字號】    97,上訴,3104
【裁判日期】    970714
【裁判案由】    毒品危害防制條例
【裁判全文】
臺灣高等法院刑事判決                97年度上訴字第3104號
上  訴  人
即  被  告  甲○○
上列上訴人因違反毒品危害防制條例案件，不服臺灣士林地方法
院97年度訴字第408號，中華民國97年5月19日第一審判決（起訴
案號：臺灣士林地方法院檢察署97年度毒偵字第304號），提起
上訴，本院判決如下：
    主  文
上訴駁回。
    理  由
一、按不服地方法院之第一審判決而上訴者，應向管轄第二審之
    高等法院為之。上訴書狀應敘述具體理由。上訴書狀未敘述
    上訴理由者，應於上訴期間屆滿後20日內補提理由書於原審
    法院，逾期未補提者，原審法院應定期間先命補正。第二審
    法院認為上訴書狀未敘述理由或上訴有第 362條前段之情形
    者，應以判決駁回之。但其情形可以補正而未經原審法院命
    其補正者，審判長應定期間先命補正。刑事訴訟法第 361條
    、第 367條分別定有明文。而所謂不服第一審判決之具體理
    由，必係依據卷內既有訴訟資料或提出新事證，指摘或表明
    第一審判決有何採證認事、用法或量刑等足以影響判決本旨
    之不當或違法，而構成應予撤銷之具體事由，始克當之（例
    如：依憑證據法則具體指出所採證據何以不具證據能力，或
    依憑卷證資料，明確指出所為證據證明力之判斷如何違背經
    驗、論理法則）；倘僅泛言原判決認定事實錯誤、違背法令
    、量刑失之過重或輕縱，而未依上揭意旨指出具體事由，或
    形式上雖已指出具體事由，然該事由縱使屬實，亦不足以認
    為原判決有何不當或違法者（例如：對不具有調查必要性之
    證據，法院未依聲請調查亦未說明理由，或援用證據不當，
    但除去該證據仍應為同一事實之認定），皆難謂係具體理由
    ，俾與第二審上訴制度旨在請求第二審法院撤銷、變更第一
    審不當或違法之判決，以實現個案救濟之立法目的相契合，
    並節制濫行上訴（最高法院97年度台上字第 892號判決參照
    ）。是以上訴人之上訴書狀或補提之上訴理由書，雖有敘述
    上訴理由，惟如未具體指摘或表明第一審判決有何上述不當
    或違法之情形，即與未敘述具體理由無異，其所為上訴，即
    不符法定要件。
二、本件上訴人即被告甲○○不服原審判決，提起上訴，其上訴
    理由略以：被告係自行取出毒品海洛因，係屬自首，應予減
    刑，且被告犯後態度良好，雙親業已八、九十歲，須被告親
    自侍奉湯藥，被告如入監服刑，勢將無人照顧，造成人間遺
    憾，請鈞長體恤上情，准予減輕其刑等語。
三、經查，本件被告甲○○基於施用第一級毒品海洛因及第二級
    毒品甲基安非他命之犯意，於96年11月 6日某時，在台北市
    ○○路25巷81弄58號住處內，以置入玻璃球內燃燒吸食煙霧
    之方式，同時施用第一、二級毒品一次，嗣於96年11月 8日
    中午12時許為警搜索採尿查獲等情，業經原審審酌卷內全部
    事證後，認被告施用第一、二級毒品犯行，罪證明確，適用
    毒品危害防制條例第10條第1、2項，刑法第11條前段、第55
    條等規定，且被告於有期徒刑執行完畢後五年內，故意再犯
    本件有期徒刑以上之罪，為累犯，依刑法第47條第 1項加重
    其刑，原判決已詳敘認定被告犯罪事實之證據及理由，其認
    事用法並無違誤，量刑亦屬妥適。被告提起上訴僅泛言其係
    自首，且犯後態度良好，須侍奉雙親，請求減輕其刑云云，
    惟本件並無查扣任何毒品，有警詢筆錄一紙在卷可按（見偵
    查卷第 6頁），且被告於警詢否認有何施用毒品之犯行（見
    同上偵查卷第 6頁），是其辯稱乃自首云云，顯無可採；又
    原判決已就被告之素行狀況、犯罪之動機、目的、手段及其
    性質，暨其犯後坦承犯行，態度尚稱良好等一切情狀，以為
    量刑之依據（見原判決第3頁倒數第5行起）。被告提起上訴
    ，仍空言其屬自首，犯後態度良好，尚有雙親待養，認原審
    判處有期徒刑一年尚嫌過重等語，乃對於原判決已斟酌之事
    項再事爭執，並未依據卷內訴訟資料或提出新事證，具體指
    摘或表明第一審判決有何量刑不當或違法之情，而構成應予
    撤銷之具體事由，而僅泛言原判決量刑失之過重，復未依前
    揭意旨指出量刑如何過重之具體事由。揆諸首揭說明，難認
    其已具體表明上訴理由，其上訴不合法定要件，爰不經言詞
    辯論逕予駁回。
據上論斷，應依刑事訴訟法第367條前段、第372條，判決如主文
。
中    華    民    國    97    年    7     月    14    日
                  刑事第十庭審判長法  官  楊炳禎
                                  法  官  李春地
                                  法  官  朱光仁
以上正本證明與原本無異。
如不服本判決，應於收受送達後10日內向本院提出上訴書狀，其
未敘述上訴之理由者並得於提起上訴後10日內向本院補提理由書
（均須按他造當事人之人數附繕本）。
                                  書記官  王宜玲
中    華    民    國    97    年    7     月    16    日


司法院資訊處製作；財團法人民間司法改革基金會備份。
